# 请示陈总关于土地一级开发企业收入确认问题

提问人：火柴 13141314 时间：2020-06-05 12:33:07
陈总：
背景：A公司为土地一级开发企业，A公司于 2018 年完成了M地块的一级开发。 2019 年土储机构将M地块协议出让给A公司，A公司将对M地块进行后续开发。M地块土地规划建设、一级开发成本、协议转让等程序均经过相关有权部门审核审批。 2019 年A公司将M地块经土储机构审核后的成本确认土地一级开发收入、结转相应开发成本、确认相应的应收账款。M地块协议出让给A公司事项尚未进行会计处理。
请示陈总，我认为A公司 2019 年确认M地块的土地一级开发收入不合理，因为M地块的相关风险报酬并没有转移，A公司是自己开发自己使用，不应确认收入。
我的理解是否准确，如不准确应如何处理？请陈总指示。

回答人：chenyiwei
理论上，如果能够证明A公司从事一级土地开发和后续获得土地从事房地产开发这两项交易完全是互相独立的，彼此没有关联，则也可以确认一级开发的收入和成本，并按取得该地块的出让金计入后续房地产开发的成本。但在实务中，要证明这两者完全独立难度较大，尤其是在房地产市场不活跃、除A公司以外无其他有实力竞标者的情形下。如果无法排除这两件事之间的关联，则基于谨慎考虑，应采用你所建议的处理方法。

提问人：eanaiwalker 时间：2020-06-07 16:14:00
讨论：
1.如果不确认收入，那相关成本是否应当理解为该成本是代垫政府的款项，成本发生时则归集在“其他应收款-代垫一级开发成本”，项目结束后政府拨付的土地一级开发清算款则接抵减其他应收款。这样理解是否正确？
2.当地政府对于A公司土地一级开发项目的清算款往往大于实际发生成本，这部分是否仍应确认为收入（净额法）？

回答人：chenyiwei
1 、一揽子交易假设下，实际成本计入开发成本。 2 、超出部分冲减土地开发成本。

提问人：火柴 13141314 时间：2020-06-08 13:00:00
陈总，如果视作一揽子交易，应作为一个整体进行会计处理，而不应将其分解为独立的交易步骤分别处理 。（瑞华研究2010-2019汇编P80）
请示陈总，从准则角度看，哪部分准则对“一揽子交易”及处理原则有规范。

回答人：chenyiwei
2014 年修订后合并报表准则第五十一条；《企业会计准则解释第 5 号》第五条等。